【裁判字號】    98,審易,467
【裁判日期】    981130
【裁判案由】    竊盜
【裁判全文】
臺灣新竹地方法院刑事判決             98年度審易字第467號
                                     98年度審訴字第756號
公  訴  人  臺灣新竹地方法院檢察署檢察官
被      告  乙○○
                    （現另案於臺灣新竹監獄執行中）
上列被告因竊盜等案件，經檢察官提起公訴（98年度偵字第5410
號、98年度毒偵字第1326號），本院改依簡式審判程序，並判決
如下：
    主  文
乙○○犯攜帶兇器竊盜罪，累犯，處有期徒刑柒月；又施用第一
級毒品，累犯，處有期徒刑捌月；又施用第二級毒品，累犯，處
有期徒刑伍月。應執行有期徒刑壹年肆月。
    事  實
一、乙○○前曾(1)於民國92年4 月間，因搶奪等案件，經本院以
    92年度訴字第329 號判決，分別判處有期徒刑10月、10月，
    並經定應執行刑為有期徒刑1 年6 月，嗣提起上訴，經臺灣
    高等法院以92年度上訴字第4304號判決駁回上訴確定；(2)又
    於93年7 月間，因竊盜案件，經本院以93年度易字第425 號
    判決判處有期徒刑7 月確定；(3)又於93年2 月間，因竊盜案
    件，經本院以93年度易字第203 號判決判處有期徒刑10月確
    定；(4)又於93年2 月間，因違反毒品危害防制條例案件，經
    本院以93年度竹東簡字第20號判決判處有期徒刑5 月確定；
    (5)又於93年2 月間，因違反毒品危害防制條例案件，經本院
    以93年度訴字第498 號判決，分別判處有期徒刑8 月、4 月
    ，並經定應執行刑為有期徒刑10月確定；(6)又於93年6 月間
    ，因違反職役職責案件，經國防部北部地方軍事法院桃園分
    院以93年度桃審字第124 號判決判處有期徒刑1 年確定。上
    開(2)(3)(5)(6)案件經本院以94年度聲字第657 號裁定，定應執
    行刑為有期徒刑3 年確定；前開(1)(4)案件復因減刑條例，經
    本院以96年度聲減字第1876號裁定，分別減為有期徒刑5 月
    、5 月、2 月又15日，並經定應執行刑為有期徒刑9 月、2
    月又15日確定後，復與上開各案件接續執行，並於94年1 月
    28日入監執行，於97年2 月5 日因縮短期刑假釋付保護管束
    出監，而於97年4 月26日保護管束期滿執行完畢。
二、乙○○基於意圖為自己不法所有之竊盜犯意，於98年7 月8
    日下午1 時許，在新竹縣竹東鎮○○路竹林橋下，持客觀上
    對人之生命、身體足以構成危險可供兇器使用之扁鑽1 支（
    未扣案），竊取甲○○所有之車牌號碼8460-HK 號自用小貨
    車1 部，得手後，供己代步之用。
三、乙○○前於90年4 月間，因初犯施用毒品案件，經本院以90
    年度少調字第48號裁定送觀察、勒戒，因認無繼續施用毒品
    傾向，於90年4 月16日執行完畢，嗣經本院以90年度少調字
    第48號裁定不付審理確定；又於91年11月間，因2 犯施用毒
    品案件，經本院以91年度毒聲字第1185號裁定送觀察、勒戒
    ，認無繼續施用毒品傾向，於92年6 月20日因無繼續施用毒
    品傾向出所執行完畢。
四、乙○○竟不知悔改，另基於施用第一級毒品海洛因、第二級
    毒品甲基安非他命的犯意，於98年6 月8 日4 時50分許，在
    警局採尿時起各往前回溯26小時、96小時內之某時，在不詳
    處所，以將海洛因放在香菸內、將甲基安非他命放入玻璃球
    吸食器內再點火燒烤，吸食其煙霧方式，分別施用第一級毒
    品海洛因、第二級毒品甲基安非他命各1 次。
五、案經新竹縣政府警察局移請、新竹縣政府警察局竹東分局報
    請臺灣新竹地方法院檢察署檢察官偵查起訴。
    理  由
一、被告所犯毒品危害防制條例第10條第1 項施用第一級毒品罪
    及同條例第2 項施用第二級毒品罪、刑法第321 條第1 項第
    3 款之加重竊盜罪，均非為死刑、無期徒刑、最輕本刑為3
    年以上有期徒刑之罪或高等法院管轄第一審案件，其於準備
    程序進行中先就被訴事實為有罪之陳述，本院認為合於刑事
    訴訟法第273 條之1 第1 項之規定，裁定進行簡式審判程序
    ，先予敘明。
二、認定犯罪事實所憑之證據及理由：
（一）被告於警詢、檢察官訊問時及本院準備程序、簡式審理訊
      問時均坦白承認。
（二）被害人甲○○於警詢時指述上開車輛遭竊之事實。
（三）贓物認領保管單1件、車籍查詢基本資料詳細畫面1紙。
（四）新竹縣政府警察局竹東分局毒品人口到場採尿名冊1 件、
      台灣檢驗科技股份有限公司98年6 月23日濫用藥物檢驗報
      告1 件，證明被告有施用第一、二級毒品之事實。
三、論罪科刑之理由：
（一）核被告所為，分別係犯刑法第321 條第1 項第3 款之攜帶
      兇器竊盜罪、毒品危害防制條例第10條第1 項之施用第一
      級毒品罪、同條第2 項之施用第二級毒品罪。其施用前持
      有第一級毒品海洛因、第二級毒品安非他命之低度行為，
      應分別為施用之高度行為所吸收，均不另論罪
（二）其所犯上開3 罪，犯意各別，行為不同，應予分論併罰。
（三）被告前有事實欄一、所載之前科犯行，而於97年4 月26日
      保護管束期滿執行完畢等情，有臺灣新竹地方法院檢察署
      刑案資料查註紀錄表及臺灣高等法院被告前案紀錄表各1
      份在卷可供參考，其受徒刑之執行完畢後，5 年之內再犯
      有期徒刑以上刑之上開各罪，均為累犯，均應依法加重其
      刑。
（四）爰審酌被告之素行不佳，為圖一己之便，任意侵害他人之
      財產權，經執行觀察、勒戒後仍未戒除毒癮、施用毒品嚴
      重危害其身心健康、施用海洛因與安非他命之次數及坦承
      犯行態度良好等一切情狀，分別量處如主文所示之刑，並
      定其應執行之刑。
四、適用法律：
（一）刑事訴訟法第273 條之1 、第299 條第1項前段。
（二）毒品危害防制條例第10條第1 項、第2 項。
（三）刑法第11條、第321 條第1 項第3 款、第47條第1 項、第
      51 條 第5 款。
本案經檢察官黃英彥到庭執行職務。
中    華    民    國    98    年    11    月    30    日
                        刑事第九庭  法  官  魏瑞紅
以上正本證明與原本無異。
如不服本判決應於收受本判決後十日內向本院提出上訴書狀，其
未敘述上訴理由者，並得於提起上訴後二十日內向本院補提理由
書狀 (均須按他造當事人之人數附繕本)「切勿逕送上級法院」
。
中    華    民    國    98    年    11    月    30    日
                                    書記官  鄧雪怡
附錄本案論罪科刑法條全文：
中華民國刑法第321條第1項第3款
（加重竊盜罪）
犯竊盜罪而有左列情形之一者，處 6 月以上、 5 年以下有期徒
刑：
三、攜帶兇器而犯之者。
毒品危害防制條例第十條
施用第一級毒品者，處6月以上5年以下有期徒刑。
施用第二級毒品者，處3年以下有期徒刑。


司法院資訊處製作；財團法人民間司法改革基金會備份。
